【裁判字號】    89,易,634
【裁判日期】    891101
【裁判案由】    毒品危害防制條例
【裁判全文】
臺灣苗栗地方法院刑事判決                          八十九年度易字第六三四號
    公  訴  人  臺灣苗栗地方法院檢察署檢察官
    被      告  甲○○
右列被告因違反毒品危害防制條例案件，經檢察官提起公訴（八十九年度毒偵緝字第
一０二號），暨同署移送併案審理（八十九年度毒偵字第一七八九號），本院判決如
左：
    主  文
甲○○連續施用第二級毒品，處有期徒刑捌月。
    事  實
一、甲○○前因施用毒品案件，經本院先後二次裁定送觀察、勒戒後，均無繼續施用
    毒品之傾向，經台灣苗栗地方法院檢察署檢察官分別於八十八年一月二十七日、
    八十九年二月十五日，以八十八年偵字第三七二號、八十九年度毒偵緝字第五四
    號為不起訴處分。詎甲○○又基於概括犯意，自上開第二次觀察勒戒出所後之八
    十九年二月十七日起至八十九年六月二十日止，連續在不詳處所及苗栗縣銅鑼鄉
    ○○村○○鄰○○路四二巷五十之一號其兄林政源住處，施用第二級毒品安非他
    命多次，分別為警於八十九年二月十七日十六時十分、四月二十八日、六月二十
    日十一時許，在前揭林政源住處查獲。
二、案經苗栗縣警察局竹南分局、苗栗分局報請台灣苗栗地方法院檢察署檢察官偵查
    起訴暨同署移送併案審理。
    理  由
一、右開事實，除八十九年四月二十九日至六月二十日止被告否認於此期間有施用毒
    品之犯行外，餘業經被告於本院審理時自白不諱，且其排放尿液送經苗栗縣衛生
    局檢驗結果亦呈甲基安非他命陽性反應，有該局出示之尿液檢驗成績書二紙附卷
    可稽。至被告辯稱部分，被告於八十九年六月二十日十一時許，為警查獲當日所
    採尿液經送苗栗縣衛生局檢驗結果亦呈甲基安非他命陽性反應，有該局出示之尿
    液檢驗成績書附於偵卷可稽，斟之行政院衛生署藥物食品檢驗局八十一年二月八
    日（八一）藥檢壹字第００一一五六函謂：常人如未吸用甲基安非他命，其尿水
    應驗無甲基安非他命陽性反應，倘有吸用者，約有百分之九十於九十六小時內，
    均可自尿中排出，並驗有甲基安非他命陽性反應之意旨，其於採尿之前四日內某
    時必有施用安非他命之犯行無誤，是被告所辯顯不足採，其於八十九年四月二十
    九日至六月二十日為警查獲止尚有施用毒品犯行堪予認定。又被告前因施用毒品
    案件，先後經本院裁定送觀察、勒戒後，均認無繼續施用毒品之傾向，由台灣苗
    栗地方法院檢察署檢察官分別於八十八年一月二十七日、八十九年二月十五日，
    分別以八十八年度偵字第三七二號、八十九年度毒偵緝字第五十四號檢察為不起
    訴處分確定，有不起訴處分書二紙在卷足憑，其三犯施用毒品，罪證明確，應予
    依法論科。
二、核被告所為，係犯毒品危害防制條例第十條第二項之施用第二級毒品罪。其持有
    毒品之低度行為，應為施用之高度行為所吸收不另論罪，其多次施用毒品行為，
    時間密接、犯罪構成要件相同，顯係基於概括犯意為之，應依連續犯規定論處，
    並加重其刑。又被告於八十九年四月二十九日起至八十九年六月二十日止之施用
    安非他命犯行，雖未據檢察官起訴，惟此部分與其起訴部分有連續犯之裁判上一
    罪關係，為起訴效力所及，復為檢察官請求併案審理，基於審判不可分原則，本
    院自得併予審理。爰審酌被告施用毒品限於自殘，未傷及他人，動機係因自制力
    薄弱，手段平和，犯後坦承犯行，態度良好等一切情狀，量處如主文所示之刑，
    以資儆懲。
據上論斷，應依刑事訴訟法第二百九十九條第一項前段，毒品危害防制條例第十條第
二項，刑法第十一條前段、第五十六條，判決如主文。
中      華      民      國      八十九    年     十一      月     一    日
                                      臺灣苗栗地方法院刑事庭
                                          法  官  林  靜  雯
右正本證明與原本無異。
如不服本判決，應於判決送達後十日內向本院提出上訴狀( 應附繕本 )。
                                       書記官   李坤益
中    華    民    國   八十九    年    十一    月     二     日
附錄：
毒品危害防制條例第十條第二項
一、施用第一級毒品者，處六月以上五年以下有期徒刑。
二、施用第二級毒品者，處三年以下有期徒刑。


司法院資訊處製作；財團法人民間司法改革基金會備份。
